# 请教陈版关于账外固定资产-设备入账账务处理及涉税问题

提问人：sdlscpa 时间：2011-01-13 10:51:46
某企业早期创业的时候，为了节约成本，很少开具正式发票，主要原因是企业主对管理以及财务的不重视，因为也无法入账。近年来，企业慢慢发展状大，也对企业规范管理提出了要求，企业主也意识到这个问题，并作为盘盈资产入账，增加“资本公积”，同时增加“固定资产”处理；我们认为是否应作为以前年度损益调整，并应计提所得税。请教陈版企业做法是否可行？该企业如为外商投资企业，在减免期，是否不用计提所得税了？？还有其他减税并可行的账外固定资产入账的处理办法吗？

回答人：chenyiwei
在追溯调整切实可行的情况下，应当要求对此作为前期差错进行追溯重述，并考虑相关的税务影响。税务影响的考虑应当根据追溯重述后各该年度应当享受的税收待遇确定。 作出上述更正后，需要关注是否因此导致原先认定的开始获利年度、可弥补亏损等发生变化。必要时重新更正以前年度的纳税申报。

提问人：sinvin 时间：2012-04-07 16:56:23
回复 chenyiwei 的帖子
如果无法追溯到具体的年份，那么如何调整比较报表呢？？

回答人：chenyiwei
确实无法追溯到具体年份的，可比照追溯重述不切实可行时的方法处理。追溯至可追溯的最早期间，同时在附注中披露该事实。